【裁判字號】    94,訴緝,66
【裁判日期】    951107
【裁判案由】    強盜等
【裁判全文】
臺灣臺南地方法院刑事判決              94年度訴緝字第66號
公  訴  人  臺灣臺南地方法院檢察署檢察官
被      告  甲○○
                    （另案在臺灣臺南監獄執行中）
指定辯護人  本院公設辯護人  林宜靜
上列被告因強盜等案件，經檢察官提起公訴（九十二年度偵緝字
第一一四０號），本院判決如下：
    主  文
甲○○攜帶兇器於夜間侵入住宅竊盜，因脫免逮捕，當場施以強
暴，未遂，處有期徒刑肆年貳月。扣案鐵鉗壹支沒收。
    事  實
一、甲○○前因違反肅清煙毒條例案件，經本院以八十一年度訴
    字第二一０八號判決處有期徒刑三年三月，並經臺灣高等法
    院臺南分院以八十二年度上訴字第六三一號判決駁回上訴而
    告確定，於民國八十八年二月十二日假釋出監。詎其於假釋
    期間內不知警惕，竟意圖為自己不法所有，基於竊取之犯意
    ，於九十二年七月十日晚上八時許，騎乘車牌號碼ＮＩＺ─
    七五八號重型機車，行經丁○○、乙○○、丙○○父子位於
    臺南縣佳里鎮○○里○○街一三０巷三十七弄十一號住處外
    ，先將上揭機車停放於上址住宅旁竹林內，旋攜帶其所有客
    觀上足資為兇器使用之鐵鉗一支，利用上址住宅附近之木梯
    架在上址住宅車庫旁，攀爬至車庫頂，再翻越圍牆至陽臺後
    ，即推開落地紗窗及鋁製玻璃門，侵入二樓丁○○之房間內
    ，打開屋內衣櫥翻找而著手竊取財物之際，適因丁○○自屋
    內樓梯上至二樓發現上情，大喊有賊，甲○○尚未得財即遭
    發現，未能得手，旋轉身循原路躍下逃離，丁○○之長子乙○○在上址一樓客廳內聽聞丁○○之驚呼，隨即追出，原在
    上址三樓之次子丙○○及丁○○亦隨後追出。乙○○追至上
    址附近竹林內攔獲甲○○後，詎甲○○竟為脫免逮捕，當場
    持其所攜帶之前揭鐵鉗刺向乙○○之臉部，並與乙○○拉扯
    ，以此方式對乙○○為強暴行為，致乙○○因此受有右肩脫
    臼及顏面撕裂傷之傷害，乙○○則同時以左手搶下甲○○手
    上之鐵鉗及橡膠手套。嗣為隨後趕到之丙○○及丁○○將甲○○制伏後，報警處理，為警到場查悉上情，並扣得前開鐵
    鉗一支及橡膠手套一對。
二、案經丁○○、乙○○、丙○○訴由臺南縣警察局佳里分局報
    請臺灣臺南地方法院檢察署檢察官偵查起訴。
    理  由
甲、程序部分（證據能力部分）：
一、辯護人於準備程序中，以證人即告訴人丁○○、乙○○、丙○○於警詢中之陳述係屬被告以外之人於審判外之言詞陳述
    ，爭執其證據能力。查證人丁○○、乙○○、丙○○於警詢
    中之陳述係傳聞證據，且無符合傳聞例外之情形，依刑事訴
    訟法第一百五十九條第一項規定，應認渠等於警詢中之證述
    均無證據能力，予以排除。
二、辯護人於準備程序中，以證人丁○○、乙○○、丙○○於九
    十二年十一月二十日檢察官偵訊中之證言、證人丁○○於九
    十三年一月六日檢察官偵訊中之證言，均未經具結，爭執其
    證據能力。查證人丁○○、乙○○、丙○○於上述偵訊程序
    中均未經檢察官命渠等具結並將結文附卷，核與刑事訴訟法
    第一百五十八條之三之規定有違，應認均無證據能力，予以
    排除。
乙、實體部分：
一、訊據被告甲○○固不否認有於九十二年七月十日晚上八時許
    ，攜帶其所有鐵鉗一支，至臺南縣佳里鎮○○里○○街一三
    ０巷三十七弄十一號屋外，利用木梯攀爬而上，遭屋主丁○○、乙○○、丙○○發現後，在後追趕，而在上址附近竹林
    內遭捕獲等情，惟矢口否認有何加重準強盜未遂犯行，辯稱
    ：伊當時攜帶鐵鉗、鐵線及手電筒去抓斑鳩，斑鳩飛到上址
    二樓，伊拿木梯架在車庫旁爬上去要抓斑鳩，並沒有進入屋
    內翻動衣櫥行竊，屋主當伊是賊，伊害怕就逃跑，後來在竹
    林被抓到，伊只有徒手反抗，沒有持鐵鉗傷人云云。辯護人
    則為被告辯護：被告於案發當日亦受有右跟股骨折之傷害，
    若係自上址二樓躍下之際即受傷，不可能逃到如此遠處始遭
    告訴人父子捉住，顯見被告前揭傷勢係遭告訴人父子毆打成
    傷等語。
二、惟查：
  (一)被告於上揭時間騎乘上揭機車攜帶其所有鐵鉗一支至上址屋
    外，利用木梯攀爬而上，且於遭屋主發現後，逃離該處，並
    在竹林內遭告訴人捕獲報警處理，為警扣得鐵鉗一支各節，
    業據證人丁○○、乙○○、丙○○於檢察官偵訊中及本院審
    理中證述明確，且為被告所不爭，此部分之事實堪信為真。
  (二)關於被告有無侵入屋內行竊及被發現當時之情狀：
    (1)證人丁○○於審理中結證：案發當時係在晚上八點左右，
      伊當時人在一樓客廳要爬到二樓，到二樓樓梯口時，伊看
      到二樓有一個人影，跑進伊之房間內。被告係拿木梯從窗
      戶旁架到伊之車庫，爬上車庫頂後，再翻進二樓陽臺，當
      時伊二樓之門窗都沒有上鎖。（發現被告後）被告從陽臺
      跳到車庫頂，再從車庫頂跳到地面逃走，伊就喊抓賊。伊
      跑下樓到門口，沒有看到什麼，伊之太太在門口跟伊說兒
      子追去的方向，伊就跟著追出去，一直追到竹林。當天沒
      有財物損失。伊確實有看到被告進入（二樓屋內）且在翻
      找伊衣櫃內之東西等語（本院卷第一０七至一０八頁、第
      一一一頁），核與其於九十二年七月三十日檢察官偵訊中
      結證之內容相符。
    (2)證人即丁○○之長子乙○○於審理中結證：案發當時，伊
      在一樓客廳看電視，伊聽到一聲很大的碰撞聲，以為是父
      親在二樓跌倒，伊就上樓去看，爬到一半時，就聽到父親
      喊有賊，伊就又下樓，追出屋外，往右邊跑，追了約一百
      公尺左右，就看到被告等語（本院卷第一一一至一一二頁
      ），核與其於九十二年七月三十日檢察官偵訊中結證之內
      容相符。而證人即丁○○之次子丙○○於審理中亦結證：
      案發當時，伊在二樓快到三樓之樓梯上，聽到父親喊有賊
      。伊到一樓屋外時，已經沒有看到哥哥，伊就與父親一起
      追，並向哥哥喊在哪裡在哪裡，哥哥喊在這裡，伊與父親
      就跑過去找哥哥。後來在竹林內看到被告等語（本院卷第
      一一四至一一五頁）。比對上述三位證人證言可知，當時
      確係丁○○在二樓發現被告行蹤並大喊抓賊，而由人在一
      樓之乙○○最先跑出屋外追趕被告，丙○○及丁○○隨即
      在後追趕，並在竹林內循聲尋得被告及乙○○。
    (3)被告雖質疑警卷所附照片均為案發翌日拍攝云云。然觀之
      警卷所附照片下方所載（警卷第二一至二四頁，為拍立得
      式正方形照片），拍攝時間為九十二年七月十日晚上八時
      ，拍攝地點為告訴人上址住處，照片內天色全暗，顯然拍
      攝時間係在晚上無訛，證人即到場警員戊○○亦於審理中
      結證：我們有兩組人員到場，我是負責逮捕被告，另外一
      組是到現場蒐證照相。警卷內之照片都是當天晚上拍攝等
      語（本院卷第一一八頁、第一二０頁）。而被告於九十二
      年七月十一日上午解送至臺灣臺南地方法院檢察署經檢察
      官訊問後，檢察官曾於是日指揮警員攜同被告至案發現場
      尋找被告所稱遺落之捉鳥用鐵線（九十二年度偵字第七九
      六三號卷第十七頁），警員旋於同日下午一時許攜同被告
      至案發現場拍照（前揭卷第二十至二三頁，長方形照片）
      ，並於同日下午三時許對被告再次製作警詢筆錄（前揭卷
      第十九頁），該筆錄後所附照片天色明亮，顯係日間拍攝
      無疑。準此，足認被告上揭質疑顯有誤會，警卷照片確係
      案發當日拍攝無誤。
    (4)被告雖辯稱案發當時並未侵入屋內行竊云云。然而：
    觀之警員於案發後立即至現場攝得之照片內容，照片中衣
      櫥櫥門大開，衣櫥內衣服十分凌亂，二件長褲褲管垂落至
      地，另二件衣服落在地板與衣櫥之交界處（警卷第二二頁
      下方），對照床上枕頭、棉被擺放整齊之情形（警卷第二
      二頁上方），併參以一般人平日屋內衣櫥多半閉合、罕有
      任令衣櫥內衣服散落在地之常情，證人丁○○亦證稱平日
      衣櫥都會關起來等語（本院卷第一０八頁），衡情告訴人
      父子三人與被告素不相識，亦無宿怨，當無刻意營造二樓
      屋內遭人翻動行竊情境之必要，而員警係於接獲報案後立
      即趕赴現場，亦經證人戊○○於審理中結證：我在巡邏中
      ，勤務中心用無線電通知我們說有竊案，所以我才到現場
      等語無訛（本院卷第一一七頁），以如此密接之時間觀之
      ，堪認當時二樓屋內狀況應係案發後保持原狀由警員到場
      所攝。
    證人丁○○復於審理中結證：二樓窗戶外之鐵窗係案發後
      才加裝上去的，被告是將整個紗窗往旁邊推開，紗窗往旁
      推開處，會有縫隙可以進來（本院卷第一一一頁）。觀之
      警卷照片中，紗窗往旁推開後，確有相當大之空隙可容一
      般身型之成年人出入（警卷第二二頁上方）。檢察官曾於
      九十三年一月六日偕同被告暨辯護人、告訴人丁○○勘驗
      現場，得悉：丁○○之房間通往陽臺有二扇門，一為鋁門
      ，一為紗門，鋁門共四扇，反鎖即無從打開，紗門為二扇
      ，自後勾住仍可往旁開啟，被告身高為一六二公分，有勘
      驗筆錄、現場測繪圖暨現場照片附卷可憑（九十二年度偵
      緝字第一一四０號卷第四七至五十頁、第五五至六八頁）
      ，以被告之身型觀之，顯然可自上述空隙處出入無礙。
    另參以被告初於警詢中供稱係爬上該處二樓遮雨棚云云（
      警卷第三頁），復於檢察官偵訊中改稱係在木梯爬上一半
      時就被發現云云（九十二年度偵緝字第一一四０號卷第五
      二頁），再於審理中改稱係站在木梯從上往下之第二梯云
      云（本院卷第一六八頁），前後供述相歧，所辯已有可疑
      ，且觀之該木梯高度為三五二公分，將木梯架在車庫旁，
      其梯頂尚不及於車庫頂，且丁○○之二樓房間落地窗外尚
      有陽臺，自車庫頂起算陽臺之牆高為九十九公分，以被告
      之身高站立於木梯上，證人丁○○在二樓屋內樓梯處根本
      無從目睹發現木梯上之被告而大喊有賊並進而追捕，顯見
      被告上揭所辯不實，參諸上情，再印證前開現場照片，自
      以證人丁○○所述目睹被告侵入屋內翻動衣櫥內物品等上
      揭證言，始屬可信。
    (5)被告雖復辯稱當時係攜帶鐵鉗、鐵線、手電筒至附近竹林
      內抓斑鳩，伊要用鐵鉗剪鐵線，用手電筒照斑鳩，再用鐵
      線勾住斑鳩之脖子抓起來，因斑鳩飛至上址二樓，伊架木
      梯要爬上去抓斑鳩云云。然員警於案發當日及翌日二度在
      現場尋找均查無被告所稱之鐵線及手電筒，證人戊○○於
      審理中亦結證：並未尋獲被告所稱之捕鳥工具，且查看被
      告之機車，亦未看到其他工具等語（本院卷第一一九至一
      二０頁），而警卷所附照片中，被告之上揭機車旁亦無鳥
      籠、箱子等供其存放捉得斑鳩之容器，被告雖復稱伊抓到
      小鳥都是用繩子綁云云，然其於警詢、偵訊及審理中卻均
      未曾供稱尚有攜帶繩子前往捉捕斑鳩。稽之上開情節，現
      場既未扣得任何捕鳥器具，應認被告上揭所辯實無從採憑
      。
    (6)綜上以觀，堪認被告確係攜帶鐵鉗於夜間侵入上址二樓屋
      內行竊，於尚未得手之際，即遭丁○○察覺，而倉皇逃離
      無誤，被告上揭所辯顯不足採。
  (二)關於被告逃往竹林內有無持鐵鉗施強暴以脫免逮捕之部分：
    (1)證人乙○○於審理中結證：伊追入竹林，用右手拉住被告
      之手，被告就拿鐵鉗往伊之臉部刺，伊沒有注意被告是從
      哪裡拿出鐵鉗，被告刺中伊之眼皮，後來伊用左手搶下被
      告之鐵鉗，因為伊之右手已經脫臼，就在快要拉不住被告
      時，伊之父親及弟弟也追到竹林內，就將被告抓住。伊用
      右手拉被告時，被告轉身拉扯伊之右手，因而脫臼。鐵鉗
      與橡膠手套都是伊放在車庫旁的，當時伊搶下被告手中鐵
      鉗時，被告手上就戴著那個橡膠手套，伊是把鐵鉗與橡膠
      手套一起搶下來等語（本院卷第一一二至一一三頁），核
      與其於檢察官偵訊中結證之內容相符（九十二年度偵字第
      七九六三號卷第三五頁）。而乙○○於案發當日即至佳里
      綜合醫院急診，經診斷結果，確實受有右肩脫臼、顏面撕
      裂傷之傷害，此有該院於九十二年七月十七日開立之診斷
      證明書在卷可稽（九十二年度偵字第七九六三號卷第四十
      頁），其受傷部位核與其前述證言相互吻合，益徵其上揭
      證言之可信度。
    (2)證人丙○○於審理中亦結證：我進去竹林時，被告正好跑
      到我面前，我就順手勒住被告之脖子抓住他，且在抓到被
      告、警察來之前發現哥哥受傷等語（本院卷第一一五頁）
      ，核與其於檢察官偵訊中之結證相符（九十二年度偵字第
      七九六三卷第三五頁）。證人丁○○於審理中亦結證：（
      追到後看到）兒子乙○○當時已經受傷，而被告已被兒子
      丙○○壓在地上等語（本院卷第一０八頁）。丙○○及丁○○既均證稱係在甫逮獲被告即發現乙○○受傷，更足認
      定乙○○當時身上傷勢確實係因與被告扭打糾纏所導致。
    (3)被告雖於審理中爭執其於九十二年七月十一日警詢筆錄所
      載內容（警卷第五頁第三、五行），辯稱自己是徒手抵抗
      ，警詢中並未陳述有持鐵鉗反抗，不知警員為何如此記載
      云云，然經本院當庭勘驗警詢錄音帶結果（本院卷第一四
      七至一四八頁），該筆錄確實係由警員與被告以一問一答
      方式製作，且於被告回答之後，尚有小段警員與被告都沉
      默之情形，此際可模糊聽見敲打電腦鍵盤之聲音，足認被
      告之警詢過程確實係由警員當場錄音並製作筆錄，並非警
      員要求被告以事先製作好之筆錄照唸內容。而警員與被告
      之實際對答內容如下：
      警：乙○○他說你鐵鉗戳到他的臉和反抗害他手脫臼，是
          不是實在？
      尤：這我是不知道，那時那裡很暗，三、四個人都拿棍子
          要打我，我一定要反抗，而且又那麼暗，弄到誰我也
          不知道。
      警：你的意思是說，你手上有拿鉗子但是不是有傷到他你
          不知道？
      尤：那裡很暗，因為那時我的腳被打那一下很痛，所以我
          才去反抗，啊那都暗暗的，弄到誰我也不知道，看也
          看不清楚。
      警：你反抗時有拿鉗子反抗對嗎？
      尤：是啊，他拿棍子，我拿鉗子這樣子。
      由上述勘驗結果可知，警詢筆錄所載「（乙○○稱你拿鐵
      鉗刺傷臉部及扭傷手部致其脫臼，是否實在？）因天色很
      暗，我不知道有無傷到他，但我在反抗時，手有持該鐵鉗
      沒有錯。」並未偏離被告原意，被告於警詢中確曾坦承有
      持鐵鉗反抗無訛。況且，被告於檢察官偵訊中亦曾自承有
      拿鐵鉗抵抗等語（九十二年度偵緝字第一一四０號卷第十
      一頁），斯時尚有辯護人在場，益徵被告此部分不利於己
      之供述確屬可信，而其上揭自白又與證人乙○○上揭證述
      內容大致相符，併參以乙○○之上揭診斷證明書中亦明確
      載有「臉部撕裂傷」之傷勢，實非被告徒手足以造成，準
      此，堪認被告嗣後所為之翻異之詞均係事後卸責之詞，而
      以證人乙○○所證述之上揭內容，始屬可採。
    (4)然被告於案發當日晚上十時許亦至佳里綜合醫院求診，經
      診斷受有右跟骨骨折之傷害，此有該院於九十二年七月十
      日開立之診斷證明書附卷可佐。觀之上址屋外有三條水圳
      ，寬度分別為一三五公分、八十公分、一二０公分，雖無
      水深現象，一般人可一躍而過（前揭檢察官勘驗筆錄、現
      場測繪圖、現場照片參照），然以被告上述骨折傷勢，受
      傷後必定疼痛難忍，及其案發翌（十一）日至案發現場尚
      須他人攙扶之情形（九十二年度偵字第七九六三號卷第二
      一、二二頁上方照片），是否仍可輕易躍過三條水圳，並
      逃至竹林始遭告訴人逮獲，顯有可疑，再者，僅被告在竹
      林中遭逮獲壓制之處距離警員到場發現被告之處，即相距
      二十四‧七公尺（前揭現場測繪圖參照），證人丁○○尚
      證稱：竹林距渠等住處約二百公尺等語（本院卷第一０八
      頁），證人乙○○則證稱：跑了約一百公尺看到被告，從
      看到被告至追到被告約距離一百公尺等語（本院卷第一一
      二頁），顯見被告逃跑距離甚長，是此部分應認被告並非
      自上址二樓躍下之際受傷，而係在竹林中遭擒獲之際始成
      傷，辯護人上揭所辯尚非無據，然此部分尚無足影響於被
      告行竊失手脫逃持鐵鉗刺向乙○○之認定，被告就此部分
      亦無正當防衛可言。
    (5)綜上以觀，堪認被告逃至竹林內，遭乙○○攔下之際，確
      曾為使自己脫免逮捕，持鐵鉗與乙○○扭打而施以強暴，
      致乙○○成傷無誤。
  (三)綜合上述事證可知，本案確係被告攜帶鐵鉗於夜間侵入告訴
    人父子上揭住處二樓房內，於翻動衣櫥著手搜尋財物之際，
    遭丁○○發現，尚未得手即倉皇逃離，且於遭乙○○追捕過
    程中，為脫免逮捕，當場持鐵鉗對乙○○施以強暴行為，致
    乙○○受傷無誤。被告上揭所辯全係事後卸責之詞，均無足
    採。本案事證明確，被告犯行堪以認定，應依法論科。
三、論罪科刑：
  (一)按刑法準強盜罪，係以竊盜或搶奪為前提，在脫免逮捕之情
    形，其竊盜或搶奪既遂者，即以強盜既遂論，如竊盜或搶奪
    為未遂，即以強盜未遂論；又攜帶兇器於夜間侵入住宅犯竊
    盜罪，而因脫免逮捕，當場施以強暴脅迫者，係屬刑法第三
    百二十九條之準強盜，已具有同法第三百二十一條第一項第
    一款、第三款之情形，自有同法第三百三十條之適用（最高
    法院六十八年臺上字第二七七二號判例、四十八年臺上字第
    一六六號判例意旨參照）。查扣案鐵鉗質地堅硬，客觀上足
    對人之生命、身體、安全構成威脅而具有危險性，自屬兇器
    無訛。被告係攜帶鐵鉗於夜間侵入丁○○父子之住宅內行竊
    ，惟尚未竊得財物即遭發覺，被告為脫免乙○○之逮捕，當
    場持鐵鉗對乙○○施強暴，是核被告所為，係犯刑法第三百
    二十九條、第三百三十條第二項、第一項之加重準強盜未遂
    罪。辯護人雖為被告辯稱：刑法第三百二十九條準強盜罪之
    要件須與刑法第三百二十八條強盜罪之要件等量，同以「至
    使不能抗拒」為其構成要件云云，然刑法第三百二十九條準
    強盜罪與刑法第三百二十八條強盜罪，二者罪名互異、構成
    要件亦不相同，尚無從逕以法定刑相同為由逕認準強盜罪亦
    須含「至使不能抗拒」之要件，辯護人此部分所辯，無足採
    憑。
  (二)又準強盜並非以傷人為當然方法，該罪雖原以強暴、脅迫為
    構成要件，惟行為人如非另有傷害之故意，其因準強盜之施
    強暴而致被害人普通傷害時，應認係該強暴行為之當然結果
    ，而不另論罪。公訴人雖於審理中當庭表明本案加重準強盜
    與傷害二罪之間係屬想像競合犯之關係（本院卷第一０五頁
    ），然被告係因竊盜未遂為脫免逮捕而持鐵鉗與乙○○扭打
    致乙○○受傷，尚難逕認被告另有傷害犯意，顯見傷害部分
    應屬加重準強盜行為之當然結果，應不另論罪，此部分公訴
    意旨容有誤會，爰由本院逕予更正。
  (三)被告前因違反肅清煙毒條例案件，經本院以八十一年度訴字
    第二一０八號判決處有期徒刑三年三月，並經臺灣高等法院
    臺南分院以八十二年度上訴字第六三一號判決駁回上訴而告
    確定，於八十八年二月十二日假釋出監，嗣因又犯麻醉藥品
    管理條例、肅清煙毒條例、偽造文書、偽造文書、竊盜案件
    ，經先後判處有期徒刑六月、三年五月、六月、六月、二年
    六月確定，定應執行刑為有期徒刑七年，前述假釋並遭撤銷
    ，入監執行殘刑及前述刑期，縮刑期滿日期為九十九年十二
    月二十二日，此有臺灣高等法院被告前案紀錄表在卷可憑，
    顯見被告違犯本案之際，前案均尚未執行完畢，起訴書所載
    被告所犯前案曾於九十年五月二十一日執行完畢乙節，應係
    誤繕（起訴書所指被告所犯肅清煙毒條例案件，原經判處有
    期徒刑三年四月確定，復經更定其刑為有期徒刑三年五月確
    定，即上述所指「三年五月」），附此敘明。
  (四)被告前述竊取犯行尚未達於既遂，以強盜未遂論，為未遂犯
    ，而刑法關於一般未遂犯之規定，業於九十四年二月二日修
    正公布，並於九十五年七月一日施行，修正前後僅將一般未
    遂犯之處罰效果自第二十六條前段移列於第二十五條第二項
    後段，尚不生法律比較適用之問題，應逕依修正施行後刑法
    第二十五條第二項規定減輕其刑。
  (五)爰審酌被告之教育程度僅國小畢業，智識程度不高，然其素
    行不良，有前述前案紀錄表可參，於前案假釋期內又犯本案
    ，攜帶兇器於夜間侵入他人住宅行竊，並於脫免逮捕時以暴
    力施加於他人，且犯後毫無悔意，態度欠佳，造成被害人身
    心傷害非輕，迄今均未達成和解並賠償損害等一切情狀，量
    處如主文所示之刑，以資懲儆。
  (六)扣案之鐵鉗一支，係被告所有供犯本案所用之物，業據被告
    供明在卷，爰依刑法第三十八條第一項第二款規定宣告沒收
    。另扣案之橡膠手套一對，證人乙○○雖證稱係案發當時自
    被告手中連同鐵鉗一同搶下，然被告否認係其所有，亦無證
    據足資認定係屬被告所有，本院無從宣告沒收，附此敘明。
據上論斷，應依刑事訴訟法第二百九十九條第一項前段，刑法第
三百二十一條第一項第一款、第三款、第三百二十九條、第三百
三十條第二項、第一項、第二十五條第二項、第三十八條第一項
第二款，判決如主文。
本案經檢察官己○○到庭執行職務。
中    華    民    國    95    年    11    月    7     日
                  刑事第五庭  法  官   沈揚仁
                              法  官   鄭文祺
                              法  官   張婷妮
以上正本證明與原本無異。
如不服本判決，應於收受送達後10日內向本院提出上訴書狀（應
附繕本）。
                              書記官   陳姿利
中    華    民    國    95    年    11    月    8     日
附錄本案論罪科刑法條
中華民國刑法第三百二十一條第一項第一款、第三款
犯竊盜罪而有左列情形之一者，處六月以上、五年以下有期徒刑
：
一  於夜間侵入住宅或有人居住之建築物、船艦或隱匿其內而犯
    之者。
三  攜帶兇器而犯之者。
中華民國刑法第三百二十九條
竊盜或搶奪，因防護贓物、脫免逮捕或湮滅罪證，而當場施以強
暴脅迫者，以強盜論。
中華民國刑法第三百三十條
犯強盜罪而有第三百二十一條第一項各款情形之一者，處七年以
上有期徒刑。
前項之未遂犯罰之。


司法院資訊處製作；財團法人民間司法改革基金會備份。
